【裁判字號】    89,訴,3481
【裁判日期】    891129
【裁判案由】    損害賠償
【裁判全文】
臺灣臺中地方法院民事判決  八十九年訴字第三四八一號
    原      告  戊○○
    原      告  丙○○
    原      告  丁○○
    原      告  庚○○
    原      告  乙○○
    原      告  甲○○
    右六人共同
    訴訟代理人  王世勳  律師  住台中市○區○○○街15號
    被      告  己○○        住台中看守所
右當事人間請求損害賠償事件，經刑事庭移送前來，本院判決如左：
    主    文
被告應給付原告每人各新台幣肆拾萬元，及自八十九年六月二日起，至清償日止，按年息百
分之五計算之利息。
原告其餘之訴駁回。
訴訟費用由被告負擔五分之四，餘由原告負擔。
本判決原告各以新台幣壹拾萬元供擔保後，得假執行，被告如於假執行程序實施前，各於以
新台幣肆拾萬元，為原告供擔保，得免為假執行。
原告其餘假執行之聲請駁回。
    事    實
甲、原告方面：
  一、聲明：（一）被告應給付原告每人各新台幣（以下同）伍拾萬元，及自起訴狀繕本送
      達翌日（即八十九年六月二日）起，至清償日止，按年息百分之五計算之利息。
      （二）願供擔保，請准宣告假執行。
  二、陳述（一）被告於八十八年五月二十五日九時三十分許，在台中縣龍井龍新路與水裡
      社路中間水溝旁工地，邀被害人王萬章商討車禍之和解事宜，雙方因意見不合而發生
      口角，進而互毆，詎被告即萌殺機，隨即至其所駕駛車牌號碼ＴＩ─五二六號營業大
      貨車上，取其所有之水果刀一把追砍王萬章，朝王萬章左腹部砍殺一刀、右腹部砍殺
      二刀，致腹部受有殺傷，在場王萬章之子戊○○見狀即持木棍趕往救援，亦被被告刺
      傷，後經在場之黃金杜報警，由警速將王萬章送醫急救，王萬章因腹部穿刺傷併右側
      結腸破裂穿孔，及肝臟挫傷、腰部挫傷併肋間血管損傷及敗血性休克併急性腎衰竭、
      呼吸衰竭等傷，延至同年六月一日十五時許，不治死亡等情。刑事部分經鈞院以八十
      九年度重訴字第四四五號刑事判決處被告有期徒刑十三年在案。
   （二）按不法侵害他人致死者，被害人之父母、子女及配偶雖非財產上之損害者，亦得
        請求損害賠償，民法第一百九十四條定有明文，原告乙○○、甲○○分別為被害人
        王萬章之父、母，原告庚○○為被害人之配偶，其餘原告分別為被害人之子，依法
        自得請求被告給付相當金額，以為精神上之損害賠償。
   （三）被害人王萬章因商談車禍和解事宜，竟遭被告以利刃殺害，原告等人遭此打擊，
        精神上痛苦，實筆墨難於形容，被告卻對原告等人均不聞不問，且馬上處分其所有
        之財產，並否認犯罪，原告等人處境堪憐，爰請求被告賠償原告每人各五十萬元，
        以為精神之賠償。
  三、證據：提出原告戶籍謄本二份等為證。
乙、被告方面：
  一、聲明：駁回原告之訴及假執行聲請，如受不利判決，原供擔保請准宣告免假執行，訴
      訟費用由原告負擔。
  二、陳述：我願意賠一百五十萬，但我目前在押，須等我出去後賺錢才能還錢，我沒有不
      動產，無存款，有三名小孩均在學，我是國小畢，事發之前，開大貨車，車子不題我
      的，每月收人三、四萬元，太太廖秀靜當工人，目前是低收入戶，有租一輛車，價金
      繳完才是我的，結果未繳完即為車行開走。
  三、證據：南投市低收入戶證明影本一份
    理    由
一、本件原告被害人王萬章於前揭時地為被告所殺死之事實，及原告等人分別為被害人王萬
    章之父、母、配偶及子之事實，有本院刑事庭八十九年度重訴字四四五號刑事判決書一
    份、及原告提出之戶籍謄本二份等為證，且為被告所不爭執，應堪認原告部主張之事實
    為真正。
二、按不法侵害他人致死者，被害人之父母、子女及配偶雖非財產上之損害者，亦得請求損
    害賠償，民法第一百九十四條定有明文，被告不法侵害被害人之生命，既經認定，且原
    告乙○○、甲○○分別為被害人王萬章之父、母，原告庚○○為被害人之配偶，其餘原
    告分別為被害人之子，依前揭法律規定自得請求被告給付相當金額，以為精神上之損害
    賠償。
三、本院審酌，本件係因被害人與被告商談車禍和解事宜，發生互毆，而引發被告殺機，及
    原告與被害人關係，及其等之身分、地位，被告目前在押，無不動產，被告之妻廖秀靜
    現為低收人戶，有證明書一份可證，原告各請求伍拾萬元，尚嫌過高，應予核減為肆拾
    萬元，方屬公允，逾此數額之請求，為無理由。
四、兩造陳明願供擔保請為宣告假執行或免為假執行，經核原告勝訴部份，均與規定相符，
    爰分別酌定相當之擔保金額予以宣告。原告敗訴部分，其假執行之聲請，因訴之駁回而
    失所附麗，不予准許。
五、據上論結，本件原告之訴為一部有理由，一部無理由，依民事訴訟法第七十九條但書、
    第八十五條第一項前段、第三百九十條第二項、第三百九十二條，判決如主文。
中        華        民        國   八十九   年     十一      月    二十九     日
                                        臺灣臺中地方法院民事第三庭
~B法      官  林清鈞
右為正本，係照原本作成。
如對本判決上訴，須於判決送達後二十日內，向本院提出上訴狀，同時表明上訴理由；如已
於本判決宣示後送達前提起上訴者，應於判決送達後十日內補具上訴理由（上訴僅得以判決
適用法規顯有錯誤為理由，並按他造當事人之人數附繕本）。
中        華        民        國   八十九   年     十一      月    二十九     日
~B法院書記官


司法院資訊處製作；財團法人民間司法改革基金會備份。
